【裁判字號】    91,重訴,102
【裁判日期】    950413
【裁判案由】    損害賠償
【裁判全文】
臺灣臺北地方法院民事判決           91年度重訴字第102號
原      告  寅○○
            甲○○
            乙○○
            魏榖年
            丁  ○
            子○○
共      同
訴訟代理人  鄭惠蓉律師
            鄭旭廷律師
            黃韻如律師
            王百合律師
被      告  矽連科技股份有限公司
法定代理人  鄭榮進
被      告  壬○○
上二人共同
訴訟代理人  史慧玲律師
複  代理人  陳麗芬律師
被      告  戊○○
            宏民投資開發股份有限公司
上  一  人
法定代理人  洪植廷
被      告  己○○
上三人共同
訴訟代理人  溫惠美律師
被      告  丙○○
            庚○○
上  一  人
訴訟代理人  胡盈州律師
複  代理人  李佳蕙律師
被      告  癸○○
訴訟代理人  陳世寬律師
            林香君律師
            董浩雲律師
被      告  中贏國際投資股份有限公司
上  一  人
法定代理人  蔡辛○○
訴訟代理人  陳瑞萍律師
複  代理人  胡盈州律師
上列當事人間請求損害賠償事件，本院判決如下：
    主    文
原告之訴及其假執行之聲請均駁回。
訴訟費用由原告寅○○負擔百分之一，原告甲○○負擔百分之四
十九，原告乙○○負擔百分之十，原告丑○○負擔百分之十五，
原告丁○路負擔百分之十五，原告子○○負擔百分之十。
    事實及理由
壹、本件被告丙○○未於言詞辯論期日到場，無民事訴訟法第38
    6 條所列各款情形，依原告之聲請，由其一造辯論而為判決
    。
貳、被告矽連科技股份有限公司（下稱矽連公司）於起訴時之法
    定代理人為壬○○，於審理中之民國92年7月14日變更法定
    代理人為鄭榮進；被告中茂國際投資股份有限公司（下稱中
    茂公司）於審理中與中贏國際投資股份有限公司（下稱中贏
    公司）合併，法定代理人並於92年2月14日變更為蔡辛○○
    ，渠等於變更法代理人或合併後聲明承受訴訟，核無不合，
    應予准許。
參、原告方面主張：
一、被告矽連公司為公開發行公司，依證券交易法（下稱證交法
    ）第2 條第1 項及第7 條之規定，其向不特定人募集與發行
    有價證券應依證交法規定辦理。矽連公司於89年5 月間，以
    每股新臺幣（下同）40元溢價發行新股，辦理現金增資，依
    證交法第3 條及發行人募集與發行有價證券處理準則第6 條
    之規定，經財政部證券暨期貨管理委員會（下稱證期會）核
    准後辦理，依證交法第31條規定，矽連公司應對認股人與應
    募人等特定人或不特定人交付公開說明書，然被告矽連公司
    未依「公司募集發行有價證券公開說明書應行記載事項準則
    」編制公開說明書，並向認股人或應募人交付不實之公開說
    明書。原告信任該公開說明書之記載，以每股40元認購矽連
    公司股票，原告寅○○、甲○○、乙○○、丑○○、丁○、
    子○○分別認購2 萬股、50萬股、10萬股、15萬股、15萬股
    、10萬股，合計102 萬股，並分別繳納80萬元、2,000 萬元
    、40 0萬元、600 萬元、600 萬元、400 萬元，合計4,080
    萬元，被告矽連公司亦交付股票予原告。然原告取得股票後
    ，發現被告矽連公司之資產陸續遭到掏空，經營情形未如公
    開說明書所示，公開說明書有以下虛偽隱匿不實的情況：
（一）被告矽連公司於89年5 月8 日始購入土地，興建廠房，無
      法完成原先預計於89年上半年度完成建廠作業並於下半年
      度出貨量產之目標，且無美國部門存在，亦未於89年5 月
      採購任何機器以生產任何產品，自無法估算業績、營業額
      及稅前淨利，亦無法申請任何專利，更無法完成90年9 月
      30日購入土地擴張廠房之目標，被告矽連公司卻於公開說
      明書上記載不實。
（二）被告矽連公司公開說明書並隱匿Rambus DRAM 國內競爭者
      宇瞻科技、勤茂科技公司等具有製造RIMM能力之名單及產
      品本身低良率、高價位市場佔有率不易提高等發展情形。
      對於重要交易之契約未於公開說明書中揭示合約權利金及
      交易性質，對有關關係人交易部分亦未記載。
二、證交法第32條第1 項前段規定之公開說明書應記載之主要內
    容部分，應指發行人財務、業務等事項足以影響投資人具體
    之判斷為認定之基礎。充分揭露是證券發行交易制度與法律
    之基礎，所握公開原則，係要求完全公開有價證券發行公司
    之營業及財產狀況，證交法第20條、第31條及第32條之條文
    ，一再使用善意之用語，顯示為確保證券市場之公平性，證
    券市場之信賴關係必須存在。原告相信被告矽連公司公開說
    明書為真，而買受矽連公司股票，其編制不實之公開說明書
    ，致原告受有損害，有因果關係存在，被告應負損害賠償責
    任。損害賠償之方法，應回復他方損害發生前之原狀，被告
    應返還原告認購系爭股票所支出之價格，本件損害賠償應以
    起訴時之交易價格計算。
三、依法發行人募集與發行有價證券處理準則第11條第1 項規定
    ，自申報生效或申請核准通知到達之日起，於3 個月內未募
    足並收足款項者，主管機關得撤銷其申報生效或核准，被告
    矽連公司明知本次現金增資無法於3 個月內完成募集，竟成
    立矽連興業投資股份有限公司（下稱矽連興業公司）以購入
    本次現金增資之股份，顯係欺瞞投資人。
四、依證交法第20條、第32條及民法第184 條之規定，被告矽連
    公司編製不實之公開說明書以詐騙投資人，對於投資人因此
    而受有之損害，應負賠償責任。又矽連公司之董事長即被告
    戊○○、總經理即被告丙○○、董事即被告庚○○、癸○○
    、己○○等人均於公開說明書上簽名並擔任執行公司業務之
    董事職務，依公司法第8 條第1 項規定，均為公司之負責人
    ，依證交法第32條、民法第185 條、第188 條及公司法第23
    條之規定，均應與被告矽連公司共同負損害賠償責任。
五、被告宏民投資開發股份有限公司（下稱宏民公司）指派戊○○及丙○○；被告中茂國際投資股份有限公司（下稱中茂公
    司）指派被告庚○○、癸○○、己○○、壬○○等人執行矽
    連公司業務，渠等違反善良管理人注意義務，依民法第28條
    之規定，被告宏民公司及中茂公司就其所指派被告等人所為
    董事之行為，亦應負連帶賠償責任。
六、對被告答辯之陳述：被告矽連公司稱：「88年12月．．．採
    購測試設備89年2 月採購表面著裝高速機組．．．89年3 月
    採購表面著裝高速機、製造記憶體模組專用之生產線機器設
    備．．．並陸續在89年4 月26日與同年5 月6 日完成進口報
    關等程序．．．」，卻又稱：「事實上被告所生產之Rambus
    記憶體模組產品於89年4 月已通過工業技術研究院電子工業
    研究所（下稱工研電子所）的電信測試認證．．．」，觀其
    所提出之工業服務執行報告書，其日期為西元2000年4 月24
    日，完工日期為西元2000 年4月28日，被告自承其機器設備
    於89年4 月、5 月始完成報關手續，在其未裝設設備前，如
    何生產，顯見被告提供予工研院電子所之產品，非由矽連公
    司所生產。
七、聲明：(1)被告應連帶給付各原告如附表一所示之金額。(2)願
    供現金或世華商業銀行股份有限公司可轉讓定期存單為擔保
    ，請准宣告假執行。
肆、被告方面答辯：
一、被告矽連公司辯稱：
（一）按證交法第20條、第31條、第32條所謂募集，應依同法第
      7 條規定，即所謂發起人於公司成立前或發行公司於發行
      前，對非特定人公開招募股份或公司債之行為。實務上因
      增資發行新股後公司資本額超過中央主管機關所定一定數
      額以上，必須先向證期會申請辦理補辦公開發行，才能向
      經濟部為增資之變更登記，矽連公司為配合辦理變更登記
      ，當時即向證期會就現金增資發行新股與補辦公開發行事
      項加以申報。然系爭增資股於發行條件中已載明：「(2)現
      金增資發行新股，每股暫定價格新臺幣40元，依公司法第
      267 條規定保留900 萬股 (15%)由員工認購外，其餘5,10
      0 萬股由原股東按認股基準日股東名簿所載持有股份比例
      認購。員工及原股東放棄認股部分，擬請董事長洽特定人
      認足之。」是以本次增資係對特定人，與同法第7 條規定
      之募集定義，即有不符，非證券交易法第20條、第32條之
      規範內容所及。況依證交法第32條或民法第184 條之規定
      請求損害賠償，皆須行為與損害結果有相當因果關係，原
      告繳交股款取得矽連公司股權，矽連公司並無侵害其股權
      之行為，股東投資公司有賺有虧，自不得謂無獲利即等同
      受有損害之，原告迄未說明其有何損害，主張已屬無據。
（二）公開說明書並無虛偽隱匿不實之情事：
    (1)矽連公司美國名稱為High Connection Denstity Inc（下
      稱HDC 公司），於88年12月17日簽訂技術合作生產契約，
      矽連公司得以使用HDC 公司所研發之專門技術、有該公司
      之技術人員提供協助、訓練，並銷售其產品，原告僅以被
      告矽連公司無直接隸屬之美國部門存在，而稱公開說明書
      虛偽不實，實無可採。
    (2)公開說明書所列競爭對象雖為Rambus DRAM 製造廠，同時
      為Rambus記憶模組製造公司，然當時被告矽連公司在國內
      並無Rambus高良率產品的競爭者，被告矽連公司記載國外
      高良率之主要競爭廠，非表示競爭者僅限於僅限於國外公
      司，無隱匿之故意。原告僅憑國內公司自己在網路上發布
      之新聞稿，並未提出其他佐證，即指被告矽連公司公開說
      明書記載不實，自屬有誤。
    (3)被告矽連公司早於88年即向美國Schlumberger公司購買生
      產機器，更早於89年3 月上旬已架設完成第一條生產線，
      89 年4月5 日報關進口之器具設備，僅為生產線採購計劃
      之一部份，原告濫指被告矽連公司未採購任何機器，或於
      機器未架構完成即以他人產品送請工研院電子所測試，欺
      騙投資人云云，顯與事實不符。被告矽連公司原預計89年
      上半年完成建廠作業，並非完成建廠，89年4 月時，被告
      矽連公司已就擴建土地訂定買賣契約，本次增資是為了償
      還貸款，原告所陳皆為推測之詞，實不足取。
    (4)公開說明書第14頁中已充分揭露Rambus DRAM 之價格不如
      一般DRAM半導體晶片價格可迅速調降，以高良率及生產效
      率降低成本，充分說明Rambus DRAM 產業之不利因素，並
      無隱匿之情事。
    (5)被告矽連公司依公司募集發行有價證券公開說明書應行記
      載事項第17條之規定，於公開說明書附表27記載重要契約
      之法律規定應記載事項，並無隱匿。有關重要契約關係人
      交易性質及其內容更於公開說明書第44頁至第45頁之9 充
      分揭示，原告主張有隱匿之情事，要無可採。
（三）聲明：原告之訴及假執行之聲請均駁回。如受不利之判決
      ，願供擔保，請准宣告免為假執行。
二、被告壬○○辯稱：原告請求權基礎為證交法第32條及民法第
    184 條之規定，然被告壬○○於89年5 月增資時並非矽連公
    司之負責人，縱被告壬○○當時為矽連公司董事，然董事視
    為負責人亦必須於執行業務範圍內始足當之，且未簽名於公
    開說明書上，當時董事尚有多人，原告獨列壬○○為被告，
    亦未附理由說明，其訴自不可採。並聲明：原告之訴駁回，
    如受不利之判決，願供擔保，請准宣告免為假執行。
三、被告戊○○、己○○辯稱：
（一）否認有編製虛偽及隱匿不實之公開說明書，以證券詐欺之
      方法募集資金：
    (1)原告應先就其指發行人及負責人就公開說明書之「主要內
      容」有虛偽或隱匿一節，負舉證責任。
    (2)美國HDC 公司之主要股東包括被告，被告矽連公司成立後
      ，美國HDC 公司提供所有人力及技術支援，並簽訂技術授
      權契約書，同時美國HDC 公司已申請或正申請之專利權為
      被告矽連公司獨家專用，並取得我國經濟部工業局認可之
      專利技術。且兩公司技術合作，已完成試產高階產品，如
      有訂單，可大量生產。當時預估市場有大量需求，能競爭
      的公司亦被列在公開說明書中，並無不實之記載。
    (3)說明書內容闡明增資購買機器設備、廠房及原料為未來業
      務所需，當時自未大量採購機組生產。而預估值乃由美國
      HDC 公司行銷執行副總Dr. Dirk Brown負責，根據美國權
      威市場分析機構Cahners IN-STAT GROUP 所預估的數字專
      業評估，非就已生之事實製作檢討報告，自無不實可言。
    (4)原告主張公開說明書隱匿事項，所謂發展不利因素、未登
      載臺灣可競爭廠商、及隱匿關係人交易部分，皆無具體事
      證，殊無可取。而矽連興業公司承購股票乃為因應公司為
      延攬人才必須給付技術股所預留之股數，與募足增資股無
      涉。
（二）損害賠償之債，以有損害之發行及有責任原因之事實，兩
      者間有相當因果關係為要件，原告應舉證證明究其購買系
      爭股票後，股價下跌係因公開說明書所致，況被告矽連公
      司係補辦公開發行，公開說明書不是原告購買股票之因素
      。
（三）聲明：原告之訴及假執行之聲請均駁回。如受不利之判決
      ，願供擔保，請准宣告免為假執行。
四、被告庚○○辯稱：
（一）被告庚○○為中環股份有限公司（下稱中環公司）之負責
      人，中環公司轉投資中茂公司再轉投資矽連公司，本業為
      產製光儲存媒體，與矽連公司之Rambus DRAM 記憶體同為
      高科技產業，但專業知識內容迥異，縱為公司負責人，對
      於公開說明書中事涉會計師、律師、專業財務顧問及高科
      技團體專業領域部分，採信專業見解，已盡監督之責。中
      環公司及中茂公司更投資巨額予矽連公司，如知悉公開說
      明書有虛偽或隱匿之情事，自無可能令自己所屬之中環公
      司或中茂公司成為最大受害者。
（二）投資高科技事業本具高風險，Rambus DRAM 市場衰退，乃
      肇因英特爾公司政策改變，原告不應以未獲利而認被告有
      侵害其權利。況原告未舉證證明被告有何故意或過失之侵
      權行為，其訴自無理由。
（三）聲明：原告之訴及假執行之聲請均駁回，如受不利之判決
      ，願供擔保，請准宣告免為假執行。
五、被告癸○○辯稱：除引述其餘被告之答辯外，並略稱：
（一）系爭公開說明書無任何虛偽或隱匿之情事。
（二）原告並未證明因購買矽連公司股票受有何損害。
（三）原告未證明如其真有損害，該損害與系爭公開說明書間之
      虛偽或隱匿各節間有何相當因果關係存在。
（四）原告投資獲利與風險均大之科技產業，本應承擔相關投資
      風險，無將風險歸咎於被告之理。
（五）聲明：原告之訴駁回。如受不利之判決，願供擔保，請准
      宣告免為假執行。
六、被告宏民公司辯稱：
（一）民法第188 條乃規定法人自己之責任，行為人需為法人之
      董事或其他有代表權人，而民法第28條係規定法人需為他
      人之行為負責，行為人需為受僱人，兩者法律性質及成立
      要件均非相同，不能同時據為請求權基礎，原告據不能併
      存之關係請求，自無理由。
（二）被告戊○○、丙○○為被告宏民公司所指定之法人股東代
      表，二人以自然人身分當選為董事，此二人不論對被告宏
      民公司或矽連公司，均屬董事或有代表權之人，並無適用
      民法第188 條課以被告宏民公司或矽連公司責任之餘地。
      又依民法第28條所規定之執行職務，應指執行法人目的事
      業的職務內行為，難執被告矽連公司之公開說明書認該二
      人之行為為執行被告宏民公司之職務，而令被告宏民公司
      連帶賠償之理。
（三）聲明：原告之訴及假執行之聲請均駁回。如受不利之判決
      ，請准供擔保免為假執行。
七、被告中贏公司（合併前為被告中茂公司）辯稱：
（一）被告庚○○雖擔任矽連公司董事，矽連公司公開說明書有
      無任何不實之記載、原告受有何等損害、原告受有損害與
      公開說明書有何因果關係，原告應舉證證明。
（二）依民法第28條之規定所加於法人之連帶賠償責任，係以該
      法人董事或其職員因執行職務所加於他人之損害者為限，
      若法人之董事及職員因個人之犯罪行為而害及他人之權利
      者，及與該條規定之責任要件不符，該他人殊無據以請求
      連帶賠償之餘地。又依民法第27條第2 項規定，若法人之
      代表人被推為執行業務股東或當選為董事或監察人，則與
      公司成立委任關係者應為該代表人個人。當時被告中茂公
      司選任被告庚○○擔任被告中茂公司之代表人，本件係代
      表人被選為董事，而非法人被選為董事，則被告庚○○係
      以個人名義擔任矽連公司董事，董事與公司間之委任關係
      存在於被告庚○○與被當矽連公司間，縱有損害賠償事由
      發生，亦非被告中茂公司應負損害賠償責任之範圍。
（三）聲明：原告之訴及假執行之聲請均駁回。如受不利之判決
      ，願供擔保，請准宣告免為假執行。
伍、不爭執事項：
一、被告矽連公司為公開發行公司，於89年5 月間，以每股40元
    溢價發行新股，辦理現金增資，原告以每股40元價格認購矽
    連公司股票，原告寅○○、甲○○、乙○○、丑○○、丁○
    、子○○分別認購2 萬股、50萬股、10萬股、15萬股、15萬
    股、10萬股，合計102 萬股。並分別繳納80萬元、2,000 萬
    元、400 萬元、600 萬元、600 萬元、400 萬元，合計4,08
    0 萬元，被告矽連公司亦交付股票予原告。
二、被告矽連公司於89年5 月31日刊印公開說明書，被告癸○○
    於該公開說明書上具名用印。
三、被告矽連公司當時之董事長為被告邱晃彰（宏民公司指派之
    法人代表人），總經理為被告丙○○，被告庚○○（當時中
    茂公司指派之法人代表）、癸○○、己○○、壬○○則為當
    時之董事。
陸、原告主張被告矽連公司編制不實之公開說明書募集資金，依
    證交法第20條、第32條之規定，自應負損害賠償責任，矽連
    公司之董事長戊○○、總經理丙○○、董事庚○○、癸○○
    、己○○、壬○○均為發行人之負責人，依證券交易法第32
    條規定，應共同負損害賠償責任。被告宏民公司指派之代表
    人戊○○及丙○○、被告中茂公司指派之代表人庚○○，另
    被告癸○○、己○○、壬○○為被告矽連公司公開說明書編
    制之董事，丙○○並兼為總經理，依公司法第8 條規定均為
    矽連公司之負責人，其中董事部分違反善良管理人注意義務
    ，怠於執行職務，致令被告矽連公司之公開說明書虛偽不實
    ，依證交法第20條、第32條及民法第184 條對原告負損害賠
    償責任，復依民法第188 條及第28條、公司法第23條等規定
    ，被告宏民公司、中贏公司（合併前為被告中茂公司）就其
    指派當選為董事之行為亦應負連帶損害賠償責任部分。被告
    則分別以前開情詞置辯，故本件應審酌者為矽連公司製作之
    公開說明書主要內容有無虛偽不實或隱匿之處。本件主要爭
    點為：
（一）被告矽連公司就本件系爭現金增資發行新股之情形，是否
      適用證交法第20條及32條之規定。
（二）被告矽連公司就上開公開說明書有無虛偽不實及隱匿之情
      事，如有，該虛偽不實及隱匿。
（三）原告是否因此受有損害。
（四）如被告矽連公司就上開公開說明書有虛偽不實或隱匿之情
      事致原告受有損害，被告壬○○、邱晃彰、丙○○、己○○、庚○○、癸○○、宏民公司、中贏公司是否應負賠償
      責任。
柒、茲就上開爭執，分別敘述如下：
一、本件系爭公開說明書係由被告矽連公司於89年5 月31日刊印
    ，故該公開說明書內容是否有違反證券交易法規定，應適用
    91 年2月6 日修正前之證交法，先予敘明。依91年2 月6 日
    修正前之證交法第7 條規定：「本法所稱募集，謂發起人於
    公司成立前或發行公司於發行前，對非特定人公開招募股份
    或公司債之行為。」而所謂「非特定人」，係指公司股東、
    員工、及特定人以外之人。修正前證交法第31條第1 項、「
    募集有價證券，應先向認股人或應募人交付公開說明書」、
    第32條第1 項「前條之公開說明書，其應記載之主要內容有
    虛偽或隱匿之情事者，左列各款之人，對於善意之相對人，
    因而所受之損害，應就其所應負責部分與公司負連帶賠償責
    任：一發行人及其負責人。二發行人之職員，曾在公開說明
    書上簽章，以證實其所載內容之全部或一部者。．．．」中
    有關「募集」定義應指修正前證交法第7 條之情形。查，被
    告矽連公司於89年5 月間辦理現金增資，該次發行新股之發
    行條件於公開說明書封面之（二）增資發行新股：5.發行條
    件係：「 (2)現金增資發行新股，每股暫訂價格新臺幣40元
    ，依公司法第267 條規定保留900 萬股 (15%)由員工認購外
    ，其餘5,100 萬股由原股東按認股基準日股東名簿所載持有
    股份比例認購。員工及原股東放棄認股部分，擬請董事長洽
    特定人認足之」。足見被告矽連公司係向「特定人」招募股
    份，並非修正前證交法第7 條所稱之募集，亦即其非修正前
    證交法第31條及32條規範之內容。再臺灣高等法院於另案函
    詢證期會關於矽連公司89年5 月間增資時向特定人募集，有
    無修正前證券交易法第31、32條之適用，經該會以93年5 月
    4 日以臺財證一字第0930110104號函覆：「．．．二、證券
    交易法係於91年6 月12日增訂第43條之6 有關私募之規定，
    故於上開規定增訂前，公開發行公司以現金增資發行新股無
    論係屬對員工、原股東及特定人募集之案件，或係對非特定
    人公開招募案件，均應向本會申報（請），並不能以私募方
    式為之，且依當時『發行人募集與發行有價證券處理準則』
    第13條第2 項第2 款所定之申報書附表8 規定，未上市、未
    上櫃公司辦理現金增資免提撥一定比率對外公開發行者，則
    無須檢附公開說明書，及同準則第13條第3 項所定之申報書
    附表11，首次辦理公開發行者，須檢附證券交易法第30條規
    定之公開說明書。三、經查本會係於89年5 月5 日同意矽連
    科技股份有限公司以現金增資發行新股6 千萬股，每股面額
    10 元 ，總額6 億元暨補辦公開發行一案，依行為時『發行
    人募集與發行有價證券處理準則』第18條第1 項第1 款規定
    ，該次現金增資免提撥對外公開發行，惟依同法準則第13條
    第4項 所定之申報書規定，該公司應檢附補辦公開發行之公
    開說明書。四、綜上，矽連科技股份有限公司89年5 月申報
    現金增資暨補辦公開發行案件，其現金增資部分依行為時『
    發行人募集與發行有價證券處理準則』相關規定，免提撥一
    定比率對外公開發行，亦免檢附公開說明書，補辦公開發行
    部分依當時『發行人募集與發行有價證券處理準則』及證券
    交易法第30條規定雖須檢附公開說明書，惟其與證券交易法
    第31 條 交付公開說明書義務之規定並不相同。準此，本案
    因未對外公開募集，故尚無證券交易法第31條交付公開說明
    書之義務，自無同法第32條規定之適用．．．」（本院卷三
    第305 頁）。故原告主張被告矽連公司於89年5 月間製作之
    公開說明書違反證交法第32條之規定，被告矽連公司、丙○○、己○○、庚○○、癸○○、戊○○、壬○○應依該條規
    定負連帶賠償責任等語，尚非可採。
二、原告復主張被告矽連公司、丙○○、己○○、庚○○、癸○○、戊○○、壬○○，因上開公開說明書虛偽不實、隱匿，
    偽稱公司具備良好之技術背景，致使原告陷於錯誤而認股，
    受有意思決定自由以及高額股款之損害，原告自得依證交法
    第 20 條及侵權行為損害賠償請求權請求賠償等語。查，被
    告矽連公司雖辯稱證交法第20條規定非修正前證交法第7條
    所稱之募集，非修正前證交法第20條規範之內容，惟查，依
    證交法第20條規定：「有價證券之募集、發行或買賣，不得
    有虛偽、詐欺或其他足致他人誤信之行為」，所規範者除有
    價證券之募集外，尚包括有價證券之買賣，原告之認購被告
    矽連公司股票行為，性質上亦屬買賣，自為該條規定之規範
    範圍，被告矽連公司上開辯解，尚無足取，惟原告仍應就被
    告有虛偽、詐欺或其他足致他人誤信行為負舉證責任。茲就
    原告主張被告關於公開說明書虛偽、隱匿一節論述如下：
（一）原告主張公開說明書第11頁：「本公司結合美國部門領先
      的設計及行銷與台灣優異的製造技術」，（公開說明書載
      載內容參照本院卷一第45頁）實際上矽連公司並無美國部
      門存在，該項陳述顯與事實不符等語。查，被告矽連公司
      曾與美國HCD 公司於88年12月17日簽訂技術合作生產契約
      ，契約存續期間內 (契約有效期間為5 年，至93年12月16
      日止），由HCD 公司授權被告矽連公司享有使用技術資訊
      與專門技術用以製造、裝配及使用銷售授權產品之專屬權
      利，並派遣技術人員提供協助、訓練、分析、建議等情，
      有被告矽連公司提出之技術合作生產契約（本院卷一第
      285-291 頁）影本在卷可稽。被告矽連公司可自美國HC D
      公司獲取技術及使用銷售授權產品之專屬權利一節，應可
      認定，是以被告矽連公司辯稱上開公開說明書所稱「結合
      美國部門」係指HCD 公司，並無虛偽等語，應為可採。
（二）原告主張公開說明書第11頁關於「在Rambus記憶體模組市
      場內，本公司之主要競爭者，包括Kingston、Smart Modu
      lar Technologies以及Samsung 之Rambus DRAM 製造廠。
      上述3 家公司所生產的Rambus記憶體擴充模組目前僅限於
      128/144MB 以內，本公司本階段產品已改良完成並進展至
      更高階產品」（該公開說明書記載參照本院卷一第45頁）
      然公開說明書編制日期（即89年5 月31日），矽連公司並
      無生產任何之產品，其使投資人誤信矽連公司擁有技術密
      集之專業能力，誤導投資人等語。惟被告矽連公司所生產
      之Rambus記憶體模組產品業於89年4 月通過工研院電子所
      的電信測試認證等情，已據被告矽連公司提出工研院工業
      服務執行報告書影本（本院卷一第470-478 頁）在卷可憑
      。又被告邱璋晃另案於本院刑事庭92年度訴字第1152號證
      券交易法案件，曾傳訊證人宋張雲雲在到刑事庭證稱：「
      在88年底、89年初電子業生產非常熱絡，對於DRAM的需求
      非常大，而在當時英特爾（Intel）公 司是大力支持Ramb
      us DRAM ，因為這種產品的效率是高於一般的DRAM，當時
      總經理丙○○博士率領行銷副總Dirk Brown，他們走訪所
      有的科技大廠，包括英特爾公司、三星、康柏等公司，還
      有NEC 、東芝公司，他們都有拜訪過，都認為這個市場是
      肯定的，因為總經理認為我們在Rambus的技術是領先的，
      當時只有三星、HCD 有這種技術，所有決定先生產Rambus
      的模組，臺灣根據這樣的計畫，所以行銷部分要預估生產
      的量、行銷的量，然後去買廠房及生產線．．．」（本院
      卷三第309 頁背面）；「矽連公司成立目的是為了產品的
      製造、生產，所以一些廠房、人事都需要費用，至於89年
      5 月剩下二千多萬元，這些6 億元的資金，並不是不見，
      而是變成為2 億元的廠房，及2 億元的機器設備，還有1
      億多元的技術權利金，這些都是公司的資產，是在設廠之
      初的必要的投入」（本院卷三第309 頁）、「有2 條SMT
      的生產線，一條是在89年2 、3 月購買，4 月上線，這條
      產線調整之後，在5 月的時候，再購入另一條生產線，一
      條SMT 的價格美金1 百萬元，因為Rbmbus需要測試機，所
      以我們有買一部先進的測試機，這個測試機還有軟、硬體
      ，是美金5 百萬，是在同年的5 月裝機」（本院卷三第30
      9 頁）等語，又依公開說明書最近三年毛利率重大變化說
      明、主要進銷貨客戶名單、最近三年度生產量值表、最近
      三年度銷售量值表等，均明確說明矽連公司於88年度屬創
      業期間，未有營業活動（本院卷一第47頁背面）；再由其
      最近三年度從業員工人數（本院卷一第48頁），其88年度
      作業員為0 ，89年度第一季作業員為10人等數值均可看出
      ，被告矽連公司雖於88年開始創業，但自89年初始生產產
      品，且依其作業員人數觀之，可知生產量尚未有足以影響
      市場之重大量產之情形，而此等資料均已明載於原告所提
      出之公開說明書，尚難認為被告矽連公司有何虛偽或隱匿
      之情形。因此被告矽連公司生產之Rambus記憶體模組，確
      實具有與國際大廠競爭之能力，被告矽連公司辯稱依公開
      說明書該部分之記載，並無何虛偽或隱匿之情形等語應為
      可取。故原告此部分之主張，亦無可取。
（三）原告主張公開說明書第12頁：「 (2)市場佔有率及市場未
      來之供需狀況：矽連科技Rambus市場佔有率， (西元)200
      0 年，10 %， (西元)2001 年，15% ，（西元）2002年，
      20% 」。被告矽連公司於89年5 月間並未採購任何機器，
      亦無任何產品，故被告矽連公司所估算之業績顯有不實等
      語（該公開說明書記載參照本院卷一第45頁背面）。查，
      關於該部分市場佔有率之內容，該公開說明書係載：A.Ra
      mbus記憶體．．．上述市場預測數據，乃根據Cahners IN
      -STAT GROUP （美國科技業界著名之專業顧問公司www.in
      stat.com）之分析預測，數家DRAM半導體與美國電腦系統
      大廠之對外公告所得之結論，以上之供需狀況為保守性預
      估．．．」，是上開市場佔有率數值，該公開說明書已明
      載係預估之數據。再參與前開被告矽連公司已於公開說明
      書說明於88年並無營業活動，而被告矽連公司刊行該公開
      說明書時為89年5 月31日，89年（即西元2000年）既尚未
      結束，益證上開數值確為其預估之數據。又依被告矽連公
      司所提出之其於88年12月15日向美國Universal Instrume
      nts 公司採購機器設備訂單、發票（訂單號碼991215-E 1
      ）、機器設備進口報單、於89年2 月2 日向美國Universa
      l Instruments 公司採購機器設備訂單、發票（訂單號碼
      000202-E2U）、機器設備進口報單影本（本院卷一第296-
      303 頁）可證，可見被告矽連公司早在公開說明書製作前
      即已有採購機器之情事，至被告矽連公司亦已開始生產產
      品一節，已如前所述，是原告此部分主張，亦不足取。
（四）原告另主張依「公司募集發行有價證券公開說明書應行記
      載事項準則」第2 條規定：「公開說明書記載之內容，必
      須翔實明確，文字敘述應簡明易懂，不得有虛偽或欠缺之
      情事。公開說明書所記載之內容必須有時效性。公開說明
      書刊印前，發生足以影響利害關係人判斷之交易或其他事
      件，均應一併揭露。」參照「公開發行公司公開財務預測
      資訊處理準則」第3 條規定：「公開發行公司規劃及編製
      財務預測，應依下列規定辦理：二、本誠信原則建立合理
      適當之假設，並盡專業上應有之注意，適當揭露有關資訊
      。」、第16條第1 項：「已公開財務預測之公司經發現財
      務預測有錯誤，可能誤導使用者之判斷時，應更正財務預
      測。」又前開「公開發行公司公開財務預測資訊處理準則
      」第2 條規定：「公開發行公司編制財務預測．．．應依
      財團法人中華民國會計研究發展基金會發佈之財務會計準
      則公報第16號（按即財務預測編制要點）辦理」，該基金
      會發佈之第16號公告「財務預測要點」明確記載：「3.財
      務預測往往涉及眾多不確定因素，如非基於合理假設及適
      切之注意，財務預測資訊易茲誤導，故企業管理當局編制
      財務預測時，宜本誠信原則避免過度樂觀或悲觀，致誤導
      使用者之判斷。4.誠信原則係指企業應建立合理適當之假
      設，盡專業上應有之注意，適當揭露有關資訊等」等語，
      查，與本件同一批認購股票事實而為不同原告起訴請求被
      告矽連公司損害賠償事件，經本院判決而由該案原告上訴
      ，現由臺灣高等法院以92年度重上字第547 號審理在案，
      臺灣高等法院曾就被告矽連公司公開說明書揭露有關財務
      預測部分，是否違反公開發行公司公開財務預測資訊處理
      準則函請行政院金融監督管理委員會說明，經該會以93年
      10 月8日金管證六字第0930143417號函覆稱：「查該公司
      依行為時『公司募集發行有價證券公開說明書應行記載事
      項』第14條、第19條及第20條規定，於公開說明書中揭露
      市場占有率及市場未來之供需狀況、營運目標及產銷計畫
      、收支及盈餘預算暨現金資可能產生效益之分析等預測性
      資訊，尚非依行為時『公開發行公司財務預測資訊公開體
      系實施要點』辦理，發行人及相關公開說明書上簽章之人
      自當對揭露事項有無虛偽不實負責。另『公開發行公司公
      開財務預測資訊處理準則』係財政部證券暨期貨管理委員
      會（本會證期貨局前身）於91年11月14日訂定發布，前開
      處理準則發布前，公開發行公司公開財務預測係依據『公
      開發行公司財務預測資訊公開體系實施要點』辦理，查該
      公司自88年設立迄今未曾依前揭規定公告申報財務預測」
      （本院卷三第342 、343 頁）。是公開發行公司公開財務
      預測資訊處理準則係於本件被告矽連公司刊行公開說明書
      後始訂定發布，自無溯及適用之餘地。至該等預測是否有
      虛偽不實或隱匿之情事，仍應由原告就此提出被告矽連公
      司就該預測部分有何違背所應注意之強行規定或明知其事
      實而故為虛偽或隱匿情事之證據而為實質認定，是原告此
      部分主張，亦無可取。
（五）原告主張公開說明書第14頁：「積極且優秀之中外研發團
      隊，對於產品開發、設計、品質、功能及製造技術，均較
      同業領先。矽連科技在美國已提出多項高頻、高密度設備
      解決方案之專利申請，且已於國際上陸續提出申請專利登
      記」（該公開說明書記載參照本院卷一第46頁背面），被
      告矽連公司並未申請任何專利，該項記載明顯不實等語。
      查，被告矽連公司既與美國公司簽訂技術合作生產契約，
      由HCD 公司授權被告矽連公司享有使用技術資訊與專門技
      術用以製造、裝配及使用銷售授權產品之專屬權利，已如
      前述，且查HCD 公司於88年12月14日就「內建高速匯流排
      高容量記憶體模組（High capacity memory module with
      built-in-high-speed bus termination）」 專利內容向
      美國商標專利局完成申請程序，並於90年1 月9 日經核准
      取得專利號碼為0000000 之專利、於89年12月9 日就「高
      頻電子連接器之wire segment基礎介面 (基礎連接器架構
      )(Wire segment basedinterpo ser for high frequency
      elect rical connection) 」完成專利申請程序，並於90
      年7 月24日經核准取得專利號碼為0000000 之專利等情，
      並據被告矽連公司提出美國專利商標局網站資料庫就「內
      建高速匯流排高容量記憶體模組」、「高頻電子連接器之
      wire segment基礎介面（基礎連接器架構）」之專利資料
      （本院卷一第479-484 頁）在卷可參，可見被告矽連公司
      在取得HCD 公司之技術成果下，生產之高頻產品，自具有
      競爭優勢。又證人宋張雲雲於前開刑事庭審理另證稱：「
      美國公司（指HCD 公司）是在（西元）1997年成立，被告
      丙○○是該公司的創辦人，他是康乃爾大學材料工程系的
      系主任，他們在半導體有研發新的技術，在（西元）1997
      年的時候，中環公司的董事長庚○○、李庭蘭、己○○、
      壬○○等人及被告（指邱彰晃），決定在臺灣設立矽連公
      司，同時許些股東也成為矽連公司的發起人及董事，矽連
      公司與HCD 公司是姐妹公司，當初的定位有一份技術移轉
      合約，由HCD 公司負責產品技術的研發、市場的行銷，矽
      連公司則負責產品的製造、生產」（本院卷第309 頁），
      又稱「在收足股款後，公司員工的士氣很高，連新力公司
      都到公司認證過，我們的樣品在各大廠相容性的測試也都
      有通過．．．」（本院卷第312 頁背面）。另證人胡迪群
      於前開刑事庭審理時亦證稱：「因為CPU 的速度愈來愈快
      ，週邊的記憶體的模組速度也需提升，英特爾公司在（西
      元）1996年決定Rambus是他下一個CPU 配合技術，這個技
      術與現有的DRAM的速度上有很大的區隔，現有的DRAM速度
      上大概是133MHZ，而Rambus是900MHZ，這是新的技術，對
      於模組的產業是很大的變化，美國HCD 公司認為這是一個
      很好進入這個產業的機會，因為一般傳統的DRAM模組製造
      公司，需要買新的設備及測試儀器，才能進入這個產業，
      因為這是需要高速，所以在製造上、測試上需要特別的技
      術，HCD 公司擁有這個方面的技術」（本院卷第317 頁）
      ，是依上開證人之證言及被告矽連公司所提出之上開物證
      ，HCD 公司既有這樣的技術及專利，被告矽連公司與HCD
      公司間又有技術合作生產契約，則被告矽連公司主張於上
      開公開說明書上所為此部分之陳述並無故意虛偽隱匿之處
      等語，應非虛妄，原告此部分主張應不可取。
（六）原告主張公開說明書第23頁：「本公司預計89上半年度完
      成建廠作業並於下半年度正式出貨量產。」（該公開說明
      書記載參照本院卷一第51頁）惟被告矽連公司於89年5 月
      8 日始購入土地，興建廠房，被告矽連公司如何於2 個月
      內興建完成，且編制公開說明書時，被告矽連公司根本未
      購入任何機器設備，質疑被告矽連公司如何完成建廠等語
      。查，被告矽連公司於刊行公開說明書時已購入部分機器
      設備等情，已如前所述，又查土地部分，公開說明書係記
      載「預計」89年上半年度完成建廠「作業」，顯非指2 個
      月內完成整個廠房之興建。被告矽連公司主張公司說明書
      就此部分之記載並無虛偽，堪以採信。
（七）原告主張公開說明書第25頁：「2.營業目標：本公司89年
      度預估營業額為10,221百萬元，稅前淨利目標1,638 百萬
      元。」（該公開說明書記載參照本院卷一第52頁）惟被告
      矽連公司廠房、機器均未完成，如何預估營業額及稅前淨
      利？足證公開說明書確有虛偽不實之處等語。然依前所述
      內容，被告矽連公司於刊行公開說明書前已有購入機器、
      生產產品之情形，且被告矽連公司並曾參酌專業顧問公司
      Cahners IN-STAT GROUP 所為之分析預測，有被告矽連公
      司提出之Cahners IN-STAT GROUP 所製作之「Rambus DRA
      M In Personal Computers 」摘要影本與中文譯本各一份
      可憑（本院卷一第282-287 頁）。而該部分於公開說明書
      亦已載明係預測之結論。再知名大廠英特爾 (Intel)公司
      曾於西元1996年決定於未來PC架構中採用Rambus記憶體，
      並積極推動以Rambus為新一代記憶體的規格，並曾提議把
      數十萬片回收的820 晶片組主機板的標準記憶體改為Ramb
      us記憶體等情，有被告矽連公司所提出之CNET新聞報導影
      本（本院卷三第73頁）可參，被告矽連公司亦係從事Ramb
      us記憶體生產，為原告所不爭執，惟嗣於89年7 月間英特
      爾(Intel) 公司聯合其他記憶體廠商要求美國貿委會調查
      Rambus反托拉斯案，並隨後政策大轉彎，英特爾 (Intel)
      公司表示不再堅持只支援Rambus記憶體之單一規格之晶片
      組，針對Pentium4將推出支援PC133 DRAM的晶片組，以免
      下一代CPU 因為僅能搭配Rambus記憶體而喪失市場，且因
      價格上不能與DDR 競爭，使DDR 記憶體一躍成為市場主流
      ，故Rambus記憶體市場遭受重大打擊等情，此亦有DIGITI
      ME電子時報新聞報導影本（本院卷一第135 、136 頁）可
      按，故在編製公開說明書後，營收未達預期營收目標，顯
      為市場突發性變動所致，實非被告矽連公司於89年5 月編
      制公開說明書時所得以預見，並無法遽認公開說明書編制
      不實，原告此部分主張亦不可採。況且電子產業一向為較
      高投資報酬率之投資事業，然亦因其市場變化快速，意味
      著該產業亦屬高風險之事業，原告投資該等事業，如該等
      事業因市場變化致投資失利，自難以其公開說明書之預測
      與事實有差距，即認為該公開說明書有虛偽或隱匿之情形
      ，是原告此部分主張，亦失之偏頗，自非可取。至原告主
      張臺灣臺北地方法院檢察署91年度偵字第6344號業起訴被
      告丙○○、戊○○，並已述明上開公開說明書中被告矽連
      公司就預測產量、年營業額、盈餘預估值等，均屬虛偽不
      實一節，然此部分業經本院刑事庭92年度訴字第1152號及
      臺灣高等法院刑事庭93年度上重訴字第89號判決上開刑事
      被告無罪在案（本院卷246-253 頁、本院卷四第37-44 頁
      ），自難逕以上開起訴書所認定之罪嫌，即認定公開說明
      書內容均屬虛偽不實。
（八）原告主張公開說明書第26頁：「預計將於1 至2 年內取得
      不動產或長期投資計畫。」（該公開說明書記載參照本院
      卷一第52頁背面）被告矽連公司已於89年5 月間購入土地
      以興建廠房，尚未完成建廠作業，惟公開說明書第26頁竟
      稱預計於90年9 月30日購入土地興建廠房，其顯有不實，
      公開說明書中記載資金係用於購置土地廠房則係出於虛偽
      等語。經查，矽連公司89年4 月8 日第1 次董事會通過在
      內湖輕工業區購置土地議案，決議：「土地購置成本50萬
      ／坪以內，坪數在1,000 坪以內之土地，授權董事長直接
      購買之」（本院卷一第311 頁）。並於89年4 月13日向土
      地所有人林堉璘購買坐落臺北市○○區○○段5 小段 181
      地號土地，被告矽連公司應給付買賣價金為 437,006,650
      元，分3 期給付等情，有被告矽連公司提出之被告矽連公
      司董監事聯席會議紀錄、不動產買賣契約書、收據影本（
      本院卷一第308 -322頁）可證。且查被告矽連公司第1 期
      款先以公司舊有辦公室及機器向大眾銀行建國分行貸款，
      後兩期則以買受之土地過戶後向華南銀行西湖分行貸款後
      給付之。既是貸款即須清償，被告矽連公司於增資後立即
      將所取得之資金於89年7 月24日全數清償等情，亦有原告
      未爭執真正之被告矽連公司提出之貸款及償還金額明細表
      （本院卷一第340 、341 頁）可查。再查英特爾 (Intel)
      公司於89年7 月政策突然轉向，故被告矽連公司因需求改
      變，建廠空間規格以企業總部及研發中心為主，用途與當
      初董事會之決議不盡相符，故89年11月8 日董事及監察人
      聯席會議提案討論，「新建大樓用途改變，是否繼續施工
      」，最後董事會決議由矽連公司陳易穰特助做全盤了解及
      停建損失評估，並請胡總經理提供未來研發部門空間需求
      ，待完整評估報告出來後，再行決議，在未決議前暫停施
      工，陳易穰特助並於89年11月14日完成建議案報告，董事
      會隨即於89年11月22日決議以變更設計後之施工圖施工至
      一樓底板完成等情。有被告矽連公司提出之89年第7 次董
      監事聯席會議紀錄、陳易穰報告、89年第8 次董監事會議
      紀錄節本影本（本院卷三第85-88 頁）附卷可稽。故被告
      矽連公司增資確係用於購買土地，擴建廠房，而查廠房確
      有進行興建之事實，亦有被告矽連公司與元洲營造公司承
      攬工程合約書影本（本院卷一第323-375 頁）可參。再證
      人宋張雲雲於前開刑事案件審理時證稱：「．．．七月間
      英特爾公司宣布不單一支持Rambus，所以那個時候，董事
      長及總經理緊急把依計畫應買入的生產線暫時停止購買，
      只有保留2 條生產線及1 部測試機，．．．可是景氣大幅
      反轉，股市由1 萬點跌入4 、5 千點，美國那斯達克指數
      也從5 千點下跌到1 、2 千點，Rambus公司他的股價由40
      0 元跌入最低3 、4 元，那個時候，矽連公司李庭蘭董事
      怕公司虧本，就來要求公司要買回他的股份．．．」等語
      （本院卷三第312 頁），從而依整體觀之，被告矽連公司
      主張運用資金及購買土地、興建廠房之過程於當時公開說
      明書上之說明尚無不實之處等語尚堪採信，故原告此部分
      主張，實不可採。
（九）原告主張公開說明書第14頁：B.不利因素部分，被告矽連
      公司隱匿Rambus DRAM 之發展情形以及低良率與高單價，
      市場佔有率不易提高」（該公開說明書記載參照本院卷一
      第46頁背面）；第11頁：「在Rambus記憶體模組市場內，
      本公司之主要競爭者包括Kingston，Smart Modular Tech
      nologies以及Samsung 之Rambus DRAM 製造廠。上述3 家
      公司所生產之Rambus記憶體擴充模組目前僅限於128/144M
      B 以內，本公司階段生產已改良完成並進展至更高階產品
      」（該公開說明書記載參照本院卷一第45頁），該公開說
      明書僅表示國際上之競爭者，而隱匿國內之競爭者等語。
      然查，被告矽連公司於上開公開說明書第14頁：B.不利因
      素及因應策略記載：「不利因素：DRAM半導體晶片，傳統
      上價格調降快速。由於產品初期利潤豐厚，競爭者廠商將
      擴建產能，使市場競爭日趨激烈。電子業進步快速，產品
      生命週期逐漸縮短。」「因應對策：將以有效率及不斷提
      高良率的生產方式，發揮經濟規模效益，降低單位成本。
      積極投入研發成本，不斷的開發高階產品，以保持公司技
      術領先優勢。」故被告矽連公司已充分揭露Rambus DRAM
      之價格不如一般DRAM半導體晶片價格可迅速調降，其價格
      較高之事實，且亦提出因應對策，顯無故意隱匿之處。另
      查公開說明書第11頁關於(3)產品競爭情形，係記載「在Ra
      mbus記憶體模組市場內，本公司『主要』競爭者包括King
      ston、Smart Modular Technologies以及Samsung 之Ramb
      us DRAM 製造廠。」可見被告矽連公司並非表示競爭者「
      僅限於」Kingston等國際大廠。且被告矽連公司於公開說
      明書第14頁不利因素第2 點復說明「由於產品初期利潤豐
      厚，競爭者廠商將擴建產能，使市場競爭日趨激烈。」顯
      見本件並不排除其他競爭者加入Rambus記憶體模組生產之
      可能性，被告應無隱匿其他競爭者之故意，原告此部分主
      張自不足取。
（十）原告主張被告矽連公司於公開說明書第22頁所揭示之重要
      契約中隱匿合約權利金之金額及關係人交易之性質等語（
      該公開說明書記載參照本院卷一第50頁背面）。然查，公
      開說明書第44頁至第45頁，已明白揭示與HCD 公司間之技
      術合作生產契約，並指出HCD 公司董事長為矽連公司之董
      事，故列為關係人交易（本院卷一第62-63 頁）。在第45
      頁並記載該技術合作生產契約之內容與技術服務費之金額
      與支付方式，足見被告矽連公司已充分揭露重要契約之主
      要內容，並就其屬關係人交易之性質予以公開，被告矽連
      公司辯稱並無隱匿情事，應為可取。
（十一）原告主張被告矽連公司在本次增資時，並無法於3 個月
        內募足並收款項，應撤銷申報生效或核准，惟被告矽連
        公司竟成立矽連興業公司以購入本次現金增資之股份，
        其顯係以詐欺之方法欺瞞投資人等語，惟被告戊○○、
        己○○辯稱，於89年增資截止日時，為超額認購，並無
        募股不足或股款收取不足之情事，至子公司矽連興業公
        司承購股票一節，是為因應公司未來延攬人才時，必須
        給付技術股所預留之股數，與是否募足增資股，迥不相
        干等語，況且電子產業為具先進且快速之特性，對尖端
        技術之需求要求甚高，故一般電子產業公司常就技術入
        股予以認可並提撥相當股數及技術入股之條件，縱認矽
        連興業公司確有購買被告矽連公司之股票，亦難據此即
        認為被告矽連公司有何詐欺之情事。況查，縱認被告係
        因公開說明書之因素而認購系爭股票，然該公開說明書
        本身主要內容並無足認有原告所指虛偽、隱匿之情事，
        已如前述，其由矽連興業公司認購部分股票，亦難認為
        有何欺瞞可言，應認原告此部分主張尚不足採信。
（十二）從而，上開公開說明書既無虛偽不實或隱匿之情事，則
        原告主張被告丙○○、己○○、庚○○、癸○○、戊○○、壬○○即無以不實之公開說明書詐欺原告之情形可
        言，則被告丙○○、己○○、庚○○、癸○○、戊○○
        、壬○○自無依民法第184 條規定對原告負損害賠償責
        任，被告矽連公司亦不用依公司法第23條規定；被告中
        贏公司、宏民公司不必依民法第28條或第188 條第1 項
        規定，負連帶損害賠償責任。又本件被告矽連公司編製
        之公開說明書既無虛偽、隱匿之情事，原告復不能提出
        其他證據證明被告有何詐欺或侵害原告之行為，則其他
        爭點自無再予論述之必要，附此敘明。
捌、綜上所述，原告主張依證券交易法第20條、第32條、民法第
    184 條、第28條、第188 條、公司法第23條規定，被告應分
    別連帶給付原告其聲明所示之金額及利息，為無理由，應予
    駁回。原告之訴既經駁回，其假執行之聲請即失所附麗，自
    應併予駁回。
玖、本案事證已臻明確，兩造其餘主張陳述及所提之證據，經審
    酌後於本件判決不生影響，爰不遽一論駁，附此敘明。
拾、綜上所結：原告之訴為無理由，依民事訴訟法第385 條第 1
    項前段、第78條、第85條第1 項但書，判決如主文。
中    華    民    國    95    年    4    月    13     日
                      民事第二庭  法  官  蔡政哲
上為正本係照原本作成
如對本判決不服，應於送達後20日內，向本院提出上訴狀
中    華    民    國    95    年    4    月    13     日
                                  書記官  曾靖雯
附表一：（幣別：新臺幣）
┌────┬────────┬─────────────────────────────┐
│原    告│被告應給付金額  │               利息                                       │
├────┼────────┼─────────────────────────────┤
│寅 ○ ○│80萬元          │自起訴狀繕本送達翌日起至清償日止，按年息百分之五計算之利息│
├────┼────────┼─────────────────────────────┤
│甲 ○ ○│2,000萬元       │自起訴狀繕本送達翌日起至清償日止，按年息百分之五計算之利息│
├────┼────────┼─────────────────────────────┤
│乙 ○ ○│400萬元         │自起訴狀繕本送達翌日起至清償日止，按年息百分之五計算之利息│
├────┼────────┼─────────────────────────────┤
│魏 榖 年│600萬元         │自起訴狀繕本送達翌日起至清償日止，按年息百分之五計算之利息│
├────┼────────┼─────────────────────────────┤
│丁    ○│600萬元         │自起訴狀繕本送達翌日起至清償日止，按年息百分之五計算之利息│
├────┼────────┼─────────────────────────────┤
│子 ○ ○│400萬元         │自起訴狀繕本送達翌日起至清償日止，按年息百分之五計算之利息│
└────┴────────┴─────────────────────────────┘


司法院資訊處製作；財團法人民間司法改革基金會備份。
